【裁判字號】    97,裁,4891
【裁判日期】    971030
【裁判案由】    綜合所得稅
【裁判全文】
最  高  行  政  法  院  裁  定
                                      97年度裁字第4891號
上  訴  人  甲○○
被 上訴 人  財政部臺灣省中區國稅局
代  表  人  乙○○
上列當事人間綜合所得稅事件，上訴人對於中華民國97年7月23
日臺中高等行政法院97年度訴字第160號判決，提起上訴，本院
裁定如下：
    主  文
上訴駁回。
上訴審訴訟費用由上訴人負擔。
    理  由
一、按對於高等行政法院判決之上訴，非以其違背法令為理由，
    不得為之，行政訴訟法第242條定有明文。依同法第243條第
    1項規定，判決不適用法規或適用不當者，為違背法令；而
    判決有同條第2項所列各款情形之一者，為當然違背法令。
    是當事人對於高等行政法院判決上訴，如依行政訴訟法第24
    3條第1項規定，以高等行政法院判決有不適用法規或適用不
    當為理由時，其上訴狀或理由書應有具體之指摘，並揭示該
    法規之條項或其內容；若係成文法以外之法則，應揭示該法
    則之旨趣，倘為司法院解釋或本院之判例，則應揭示該判解
    之字號或其內容。如以行政訴訟法第243條第2項所列各款情
    形為理由時，其上訴狀或理由書，應揭示合於該條項各款之
    事實。上訴狀或理由書如未依此項方法表明者，即難認為已
    對高等行政法院判決之違背法令有具體之指摘，其上訴自難
    認為合法。
二、上訴人民國89年度綜合所得稅結算申報，申報所得總額新臺
    幣（下同）349,420元，90年度未申報綜合所得稅。嗣被上
    訴人查獲上訴人89至90年間未據實申報銷售額，利用有限責
    任臺灣省第二資源回收物運銷合作社（下稱二資社）之人頭
    社員偽充供貨人分散所得，分別漏報89及90年度營利所得2,
    816,786元及3,079,347元，乃歸戶核定上訴人各該年度綜合
    所得總額，併同其餘調整，分別補徵89及90年度應納稅額33
    9,357元及420,051元，並按所漏稅額分別處罰鍰336,800元
    及420,000元（計至百元止）。上訴人不服，申請復查，獲
    分別追減89及90年度罰鍰168,400元及210,000元，其餘復查
    駁回。上訴人仍不服，提起訴願遞遭駁回，遂提起行政訴訟
    ，求為判決訴願決定及復查決定不利於上訴人之部分均撤銷
    ，案經原審法院判決駁回。
三、上訴人對於原審法院判決上訴，雖以該判決違背法令為由，
    惟核其上訴理由狀所載內容，係就原審取捨證據、認定事實
    之職權行使，所論斷：上訴人稱其經二資社運銷廢紙予榮成
    紙業股份有限公司（下稱榮成公司），該公司開立支票金額
    存入鄧明賢保管使用二資社銀行帳戶，再由鄧明賢提領現金
    交付上訴人等情，如上訴人係以司庫身份，為二資社社員所
    收集之廢棄物共同運銷之交易方式，出售榮成公司，此並非
    上訴人自己買賣之行為，則理應將收取之貨款價金，分配予
    二資社之社員，上訴人亦無須支付0.6%人頭社員費，而上訴
    人均無法提出其將價款分配予社員之事證，又有支付人頭社
    員費之資金流程，足認上訴人係從事廢紙資源回收，利用人
    頭社員偽充共同運銷之社員，並由該社申報該等人頭社員一
    時貿易所得資料，而藉以分散其89及90年度銷售額。系爭交
    易雖由榮成公司開立支票，並將金額存入鄧明賢保管使用二
    資社銀行帳戶，然再由鄧明賢提領現金交付上訴人，賣得價
    款仍由上訴人取得，上訴人為系爭交易之所得人，又上訴人
    並依二資社所開立統一發票銷售額，支付5%營業稅及0.2%手
    續費、0.6%人頭社員費，可認其知悉利用人頭社員偽充共同
    運銷之社員，分散其89及90年度銷售額，又縱使上訴人受鄧
    明賢指揮而為上開行為屬實（上訴人於復查及訴願程序中均
    未如此主張），對於上訴人該2年度所得之認定亦不生影響
    ，上訴人仍應受罰，是上訴人稱其不知有漏報之情形及主張
    免罰，並無可取。上訴人利用二資社社員之名義，分散營利
    所得，屬以不正當方法逃漏稅捐之情形，依稅捐稽徵法第21
    條第1項第3款之規定，其該2年度綜合所得稅核課期間為7年
    ，則89年度綜合所得稅核課期間係自90年4月3日起至97年4
    月2日止，被上訴人於96年1月9日送達稅額繳款書及罰鍰繳
    款書，並未逾7年核課期間等，指摘其為不當，並就原審所
    為論斷，泛言不適用法律、不依法律，而非具體表明合於不
    適用法規、適用法規不當、或行政訴訟法第243條第2項所列
    各款之情形，難認對該判決之如何違背法令已有具體之指摘
    。依首揭說明，應認其上訴為不合法。
四、依行政訴訟法第249條第1項前段、第104條、民事訴訟法第
    95條、第78條，裁定如主文。
中    華    民    國    97    年    10    月    30    日
                    最高行政法院第三庭
                        審判長法官  黃  璽  君
                              法官  黃  秋  鴻
                              法官  鄭  忠  仁
                              法官  黃  本  仁
                              法官  吳  東  都
以  上  正  本  證  明  與  原  本  無  異
中    華    民    國    97    年    10    月    31    日
                              書記官  莊  俊  亨


司法院資訊處製作；財團法人民間司法改革基金會備份。
